臺灣高等法院刑事裁定　　　　　　　　 100年度聲字第3245號
聲明異議人
即　受刑人　徐永成
上列聲明異議人即受刑人因違反槍砲彈藥刀械管制條例等案件，
對於臺灣桃園地方法院檢察署檢察官執行之指揮命令（中華民國
100年8月8日100年度執字第8298號執行指揮書），聲明異議，本
院裁定如下：
    主  文
聲明異議駁回。
    理  由
一、聲明異議意旨略以：聲明異議人即受刑人徐永成因工作關係
    搬離住居所，故於檢察官上訴本院期間傳喚未到，本院未經
    其到庭而違法逕行判決，檢察官將未經審判之案件發監執行
    即有違誤，為此對檢察官100年執字第8298號執行指揮書聲
    明異議，請求回復原狀及收回執行指揮書，並裁定停止執行
    云云。
二、按送達於應受送達人之住居所、事務所或營業所，不獲會晤
    應受送達人，亦無受領文書之同居人或受僱人時，得將文書
    寄存送達地之自治或警察機關，並作送達通知書，黏貼於應
    受送達人住居所、事務所或營業所門首，以為送達，並自寄
    存之日起，經10日發生效力，民事訴訟法第138條第1項、第
    2項定有明文，且依刑事訴訟法第62條之規定，民事訴訟法
    第138條規定於刑事訴訟程序之送達準用之。次按被告經合
    法傳喚，無正當理由不到庭者，得不待其陳述，逕行判決，
    刑事訴訟法第371條定有明文。再按刑事訴訟法第484條所稱
    「檢察官執行之指揮不當」，包括執行之指揮違法及執行之
    方法不當等情形，有最高法院98年臺抗字第327號刑事裁定
    意旨可參。
三、經查：聲明異議人因違反槍砲彈藥刀械管制條例等案件，前
    經本院以99年度上訴字第4519號審理，該案民國（下同）10
    0年2月23日之審判程序傳票，係於100年1月28日以郵務方式
    送達至聲明異議人之住所地（桃園縣楊梅鎮○○○路○段412
    號）及居所地（新北市○○區○○街4巷31號3樓），因郵務
    人員均未獲會晤聲明異議人，亦無可受領傳票之同居人或受
    僱人，乃將傳票分別寄存於桃園縣政府警察局楊梅分局草湳
    派出所與新北市政府警察局海山分局埔墘派出所。嗣聲明異
    議人並未於上開審判期日到庭，亦未陳報有何正當事由，而
    上開送達均符合刑事訴訟法關於就審期間之規定，檢察官及
    指定辯護人復均有遵期到庭，本院遂依刑事訴訟法第371條
    之規定進行審判程序，並逕行判決等節，業經本院調借臺灣
    桃園地方法院檢察署100年度執字第8298號執行卷宗（含全
    部偵、審卷宗）查核無訛，並有各該送達證書、刑事報到單
    、審判程序筆錄等資料在卷可稽，足認本院對聲明異議人逕
    為判決，乃適法有據，檢察官據以指揮執行，亦無違誤。聲
    明異議人雖指稱其因工作關係搬離住居所云云，然聲明異議
    人之住所自93年8月17日起即設於桃園縣楊梅鎮○○○路○段
    41 2號，迄今仍未變動，有本院依職權查詢之個人戶籍資料
    查詢結果1份在卷足憑，而聲明異議人於上開違反槍砲彈藥
    刀械管制條例等案件之偵查、原審、本院審理中，未曾陳報
    其住居變更一節，亦經本院核閱該案全部偵、審卷宗查明無
    誤，是上開審判程序傳票以寄存方式送達至聲明異議人之住
    居所，乃係對應送達處所所為之合法送達，聲明異議人無正
    當理由未遵期於該案審理期日到庭應訊，本院自得依刑事訴
    訟法第371條規定逕行判決，殊無從僅以聲明異議人嗣後聲
    稱其搬離住居所云云，即遽認上開案件之本院確定判決有何
    違法之處，亦難認檢察官依據該確定判決以上開執行指揮書
    對聲明異議人所為之執行，有何違法或不當之情事。綜上，
    聲明異議人於判決確定後，始泛稱其未收受本院審理傳票，
    空言爭執檢察官之執行指揮不當，為無理由，應予駁回。
據上論斷，應依刑事訴訟法第486條，裁定如主文。
中    華    民    國   100    年    11    月    28    日
                  刑事第三庭  審判長法  官  陳博志
                                    法  官  陳如玲
                                    法  官  王屏夏
以上正本證明與原本無異。
如不服本裁定，應於收受送達後五日內向本院提出抗告狀。
                                    書記官  高麗雯
中    華    民    國   100    年    11    月    30    日